【裁判字號】    96,訴,668
【裁判日期】    970610
【裁判案由】    毒品危害防制條例
【裁判全文】
臺灣苗栗地方法院宣示判決筆錄           96年度訴字第588號
                                       96年度訴字第668號
公  訴  人  臺灣苗栗地方法院檢察署檢察官
被      告  甲○○
                    （現在台灣台中監獄苗栗分監執行中）
指定辯護人  本院公設辯護人  乙○○
上列被告因毒品危害防制條例案件（起訴案號：96年度毒偵字第
943 號），本院於中華民國97年6 月10日下午4 時許，在本院第
10法庭宣示判決，出席職員如下：
                審判長法  官  柳章峰
法官起立朗讀判決主文、犯罪事實要旨、處罰條文、附記事項，
及告以上訴限制、期間並提出上訴狀之法院，且諭知記載其內容
：
一、主  文：
    甲○○施用第一級毒品，累犯，處有期徒刑玖月。又施用第
    二級毒品，累犯，處有期徒刑伍月。又施用第一級毒品，累
    犯，處有期徒刑玖月。又施用第二級毒品，累犯，處有期徒
    刑伍月。應執行有期徒刑貳年。
二、犯罪事實要旨：
（一）甲○○曾因施用毒品案件，經本院裁定令入戒治處所施以
      強制戒治，於民國89年12月8 日停止戒治交付保護管束，
      並於90年4 月7 日期滿未經撤銷而執行完畢；刑事責任部
      分，則經本院判處有期徒刑4 月確定。甲○○又因施用毒
      品案件，先經本院裁定令入戒治處所施以強制戒治，於92
      年12月5 日停止戒治交付保護管束，並於93年1 月9 日，
      因適用修正施行後毒品危害防制條例之規定而未予繼續執
      行（按該次強制戒治程序不視為執行完畢）；刑事責任部
      分，則經本院於92年3 月18日以91年度訴字第405 號判決
      ，就施用第1 級毒品部分，判處有期徒刑8 月，就持有第
      2 級甲基安非他命部分，判處有期徒刑3 月，並定應執行
      有期徒刑10月，於92年4 月7 日確定，於93年12月21日因
      縮短刑期執行完畢（構成累犯之事實）。
（二）甲○○猶不知悔改，復基於施用第1 級毒品海洛因之犯意
      ，於96年5 月31日某時，在其苗栗縣竹南鎮○○里○ 鄰○
      ○路24號住處，以將海洛因摻入香菸內點燃吸食之方式，
      非法施用第1 級毒品海洛因1 次；另基於施用第2 級毒品
      甲基安非他命之犯意，於96年6 月1 日上午6 時30分許，
      在其苗栗縣竹南鎮○○里○ 鄰○○路24號住處，以將甲基
      安非他命放置於玻璃球（未扣案）內，以火加熱燒烤後使
      成煙霧吸食之方式，非法施用第2 級毒品甲基安非他命1
      次。嗣苗栗縣警察局竹南分局中港派出所員警，於96年6
      月2 日下午2 時10分許，在苗栗縣竹南鎮中英里15鄰公地
      67號前，查獲甲○○另涉犯機車竊盜案件（由檢察官另案
      偵辦），甲○○在警方尚未發覺前，主動向警方供承其有
      施用甲基安非他命之犯行而自首，警方徵得甲○○之同意
      後，對其採尿送驗結果，發現其尿液除呈有甲基安非他命
      陽性反應外，另同時呈有嗎啡陽性反應，始發現其亦有施
      用海洛因之犯行（96年度毒偵字第943號偵查卷部分）。
（三）甲○○猶未戒除毒癮，復基於施用第1 級毒品海洛因之犯
      意，於96年7 月3 日某時，在其上開住處，以將海洛因摻
      入香菸內點燃吸食之方式，非法施用第1 級毒品海洛因1
      次；另基於施用第2 級毒品甲基安非他命之犯意，於96年
      7 月1 日凌晨2 時許，在其上開住處，以將甲基安非他命
      置於玻璃球（未扣案）內，用火燒烤後吸食其煙霧之方式
      ，非法施用第2 級毒品甲基安非他命1 次。嗣新竹市警察
      局第3 分局青草湖派出所員警，於96年7 月5 日晚上9 時
      35分許，在新竹市○○路648 巷口，查獲甲○○另涉犯機
      車竊盜案件（由檢察官另案偵辦），甲○○在警方尚未發
      覺前，主動向警方供承其有施用甲基安非他命之犯行而自
      首，警方徵得甲○○之同意後，對其採尿送驗結果，發現
      其尿液除呈有甲基安非他命陽性反應外，另同時呈有嗎啡
      陽性反應，始發現其亦有施用海洛因之犯行（96年度毒偵
      字第1341號偵查卷部分）。
（四）案經苗栗縣警察局竹南分局報請台灣苗栗地方法院檢察署
      檢察官偵查起訴；另經新竹市警察局第3 分局報請臺灣新
      竹地方法院檢察署檢察官呈請臺灣高等法院檢察署令轉台
      灣苗栗地方法院檢察署檢察官追加起訴。
三、處罰條文：
    毒品危害防制條例第10條第1項、第2項。
四、附記事項：
    本件雖係強制戒治執行完畢滿5 年後再犯，惟被告甲○○於
    強制戒治期滿執行完畢後5 年內，因仍有施用毒品之犯行，
    依最高法院95年度台非字第59號、第65號判決意旨，無再送
    觀察、勒戒之必要，檢察官應逕予起訴，附此敘明。
五、協商判決除有刑事訴訟法第455 條之4 第1 項第1 款於本訊
    問程序終結前，被告撤銷協商合意或檢察官撤回協商聲請者
    ；第2 款被告協商之意思非出於自由意志者；第4 款被告所
    犯之罪非第455 條之2 第1 項所定得以協商判決者；第6 款
    被告有其他較重之裁判上一罪之犯罪事實者；第7 款法院認
    應諭知免刑或免訴、不受理者情形之一，及違反同條第2 項
    「法院應於協商合意範圍內為判決；法院為協商判決所科之
    刑，以宣告緩刑或2 年以下有期徒刑、拘役或罰金為限」之
    規定者外，不得上訴。
六、如有前項得上訴之情形，若不服本件判決，得自收受判決筆
    錄送達之日起10日內，向本院提出上訴書狀，上訴於第二審
    法院。
中    華    民    國    97    年    6     月    10    日
                  台灣苗栗地方法院刑事第三庭
                            書記官  陳采瑜
                      審判長法  官  柳章峰
以上正本係照原本製作。
                            書記官  陳采瑜
中    華    民    國    97    年    6     月    10    日


司法院資訊處製作；財團法人民間司法改革基金會備份。
